臺灣臺中地方法院民事裁定
                                    111年度亡字第72號
聲  請  人  臺灣臺中地方檢察署檢察官



上列聲請人聲請宣告失蹤人易甲歐死亡事件，本院裁定如下：
    主    文
一、宣告易甲歐（男、民國0年0月0日生、身分證統一編號：Z00
    0000000號，籍設：臺中市○區○○路000巷0弄0號）於民國103
    年11月10日下午12時死亡。
二、程序費用由易甲歐遺產負擔。
    理    由
一、按失蹤人失蹤滿7年後，法院得因利害關係人或檢察官之聲
    請，為死亡之宣告。失蹤人為80歲以上者，得於失蹤滿3年
    後，為死亡之宣告。又受死亡宣告者，以判決內所確定死亡
    之時，推定其為死亡。前項死亡之時，應為前條各項所定期
    間最後日終止之時，民法第8條第1項、第2項、第9條第1項
    第2項前段分別定有明文。
二、聲請意旨略以：失蹤人易甲歐（男、民國0年0月0日生、身
    分證統一編號：Z000000000號，籍設：臺中市○區○○路000巷
    0弄0號，下稱失踨人）於47年2月26日遷入臺中市○區○○里0
    鄰○○巷00號（於99年12月25日更改為臺中市○區○○里00鄰○○
    路000巷0弄0號），其配偶吳醒曙、長子易定博、次子易千
    山、長女易受錦分別於61年7月20日、55年8月30日、57年7
    月12日、58年9月15日出境。因失蹤人為榮民，經國軍退除
    役官兵輔導委員會臺中市榮民服務處人員於101年4月18日至
    102年6月14日訪查5次均未果，亦不知去向。另經臺中○○○○○
    ○○○課員實地訪查結果，前址房屋已拆除，現為中國醫藥大
    學附設醫院，五常里里長亦表示未曾見過失蹤人；又易甲歐
    於100年11月10日經通報列為失踨人口，迄今仍未尋獲，生
    死不明已逾7年，且無出入境資料、無國民身分證領取紀錄
    、未申請社會福利紀錄，也無殯葬設施使用紀錄，無全民健
    保紀錄，且自103年至109年間亦均無財產所得資料。此外，
    聲請人前經本院准以110年度亡字第99號民事裁定為公示催
    告，陳報期間屆滿，未據失蹤人陳報其生存，或知失蹤人生
    死者，陳報其所知，爰依法聲請宣告失蹤人死亡等語。
三、經查，聲請人主張之前揭事實，業據提出臺灣省臺中市戶簎
    登記簿、戶籍資料、三親等資料查詢結果、國軍退徐役官兵
    輔導委員會臺中市榮民服務處107年7月20日中市處字第1070
    008556號函、臺中○○○○○○○○110年11月10日中市北戶字第110
    0007801號函暨所附通報失蹤人通報單資料、內政部移民署
    函（無出境資料）、臺中市政府警察局第二分局失蹤人口系
    統--資料報表、臺中市北區區公所函（無社會福利申請紀錄
    ）、臺中市生命禮儀管理處函（無符合失蹤人之民眾使用紀
    錄）、全民健保資料（無健保紀錄）、臺中○○○○○○○○親屬、
    鄰里長或鄰居訪查紀錄表、稅務電子閘門財產所得調件明細
    表（103年至109年均無財產所得資料）等件為證，並有臺灣
    高等法院在監在押全國紀錄表（無在監、在押紀錄）在卷可
    按，堪信屬實。
四、本件失蹤人於100年11月10日失蹤時已滿80歲，迄未尋獲，
    算至103年11月10日屆滿3年，揆諸前揭規定，聲請人聲請對
    失蹤人為死亡之宣告，在經公示催告程序申報期間屆滿，仍
    未據失蹤人陳報生存或知其生死者陳報其所知之情形下，為
    有理由，應予准許，並應以失蹤屆滿3年之日終止之時即103
    年11月10日下午12時，作為確定其死亡之時，爰宣告如主文
    第1項所示。
五、依家事事件法第154條第3項，裁定如主文。
中　　華　　民　　國　 111　　年　　 7　　月　　20　　日
                   家事法庭     法  官　林士傑
以上正本係照原本作成。
如對本裁定抗告，須於裁定送達後10日內向本院提出抗告狀（須
附繕本）。
中　　華　　民　　國　 111　　年　　 7　　月　　20　　日
                                書記官　李國敬